【裁判字號】    89,台上,3818
【裁判日期】    890629
【裁判案由】    違反山坡地保育利用條例
【裁判全文】
最高法院刑事判決                              八十九年度台上字第三八一八號
    上  訴  人  甲○○
                乙○○
右上訴人等因違反山坡地保育利用條例案件，不服台灣高等法院中華民國八十七年五
月五日第二審判決（八十六年度上訴字第六○九一號，起訴案號：台灣板橋地方法院
檢察署八十四年度偵字第二一四九一號、八十五年度偵字第六二四五號），提起上訴
，本院判決如左：
    主  文
上訴駁回。
    理  由
壹、關於甲○○部分：
按刑事訴訟法第三百七十七條規定：上訴於第三審法院，非以判決違背法令為理由，
不得為之。是提起第三審上訴，應以原判決違背法令為理由，係屬法定要件。且必須
依據卷內資料為具體之指摘，並足據以辨認原判決已具備違背法令之形式，始屬相當
。本件原判決撤銷第一審關於甲○○部分之科刑判決，改判變更檢察官起訴法條，依
想像競合犯從一重論處上訴人甲○○共同違反於山坡地開挖整地，應先擬具水土保持
計畫，送請各該目的事業主管機關會同主管機關核定並監督實施之規定，未先擬具水
土保持計畫而擅自經營使用山坡地，致生公共危險罪刑，已詳所憑證據及認定理由
。並依據卷內證據資料，逐一指駁、說明上訴人否認犯罪，所辯伊祇是乙○○與王連
間整地契約之見證人，並未參與整地開挖之事，亦未委託蔡李岸找挖土機業者開挖，
伊未去過現場云云，何以係卸責之詞，不足採信，綦詳。所為合法之事實認定，俱有
卷內證據資料足憑，從形式上觀察，原判決並無違背法令之情形存在。上訴意旨仍執
其在原審所辯陳詞，否認犯罪，就原審已詳加調查及判決理由已詳加說明之事項，為
單純事實之爭執，泛指原判決有證據調查未盡、不載理由、不適用法則或適用不當之
違法，均不得執以為第三審上訴之適法理由。應認其上訴為違背法律上之程式，予以
駁回。
貳、關於乙○○部分：
查上訴期間為十日，自送達判決後起算，刑事訴訟法第三百四十九條前段定有明文。
本件上訴人乙○○因違反山坡地保育利用條例案件，經原審判決後，於民國八十七年
五月二十三日送達於上訴人收受，有送達證書附卷可按，其上訴期間，因上訴人非居
住於原審法院所在地，即令扣除在途期間六日，截至六月八日亦已屆滿，其期間之末
日又非星期日、紀念日、或其他休息日，乃竟延至同年六月九日始行提起上訴，顯已
逾期，其上訴自非合法，應予駁回。
據上論結，應依刑事訴訟法第三百九十五條前段，判決如主文。
中      華      民      國    八十九    年      六      月    二十九    日
                              最高法院刑事第三庭
                                  審判長法官  陳  錫  奎
                                        法官  洪  清  江
                                        法官  吳  昆  仁
                                        法官  李  伯  道
                                        法官  陳  世  雄
      右正本證明與原本無異
                                              書  記  官
中      華      民      國    八十九    年      七      月      四      日


司法院資訊處製作；財團法人民間司法改革基金會備份。
